【裁判字號】    97,訴,313
【裁判日期】    970505
【裁判案由】    商業會計法等
【裁判全文】
臺灣臺北地方法院刑事判決               97年度訴字第313號
公  訴  人  臺灣臺北地方法院檢察署檢察官
被      告  甲○○
                    （現於臺灣臺北看守所羈押中）
上列被告因違反商業會計法等案件，經檢察官提起公訴（97年度
偵緝字第223號），因被告於本院準備程序中就被訴事實為有罪
之陳述，經本院合議庭裁定進行簡式審判程序，判決如下：
    主  文
甲○○共同連續商業負責人，以明知為不實之事項，而填製會計
憑證，處有期徒刑伍月，如易科罰金，以銀元佰元即新臺幣玖
佰元折算壹日；減為有期徒刑貳月又拾伍日，如易科罰金，以銀
元佰元即新臺幣玖佰元折算壹日。
    事  實
一、甲○○因經濟狀況不佳，身無恆產且乏一技之長，對於他人
    若向其借用名義擔任公司負責人，則該公司係用以供虛偽開
    立不實統一發票予其他公司行號，以幫助他人逃漏稅捐等情
    有所預見，竟於民國九十二年間（九十二年十一月二十六日
    之前），與真實姓名年籍不詳自稱「陳先生」之成年男子，
    共同基於填製不實會計憑證、幫助他人逃漏稅捐之概括犯意
    聯絡，約定由「陳先生」提供現金新臺幣（下同）一萬元予
    甲○○作為代價，甲○○則提供其身分證件、印章予「陳先
    生」，以擔任碩樟國際有限公司（址設臺北市○○區○○路
    一六一號四樓，下稱碩樟公司）之登記負責人，並以製作會
    計憑證為其附隨業務。甲○○明知碩樟公司為虛設公司，並
    無實際銷貨、進貨之事實，竟與「陳先生」共同基於填製不
    實會計憑證及幫助他人逃漏稅捐之概括犯意聯絡，先由「陳
    先生」帶同甲○○前往稅捐機關領用空白統一發票後，將之
    交予「陳先生」處理，並由「陳先生」自九十三年一月起至
    九十三年二月止，在不詳地點，以碩樟公司名義，連續填製
    品名、數量均不詳之會計憑證統一發票共三十八紙，銷售金
    額共計三千二百另十一萬八百八十元，分別持交予如附表所
    示之安尼實業有限公司等六家公司（營業人），並經各該公
    司作為向碩樟公司買受商品之進項憑證，持向稅捐機關申報
    扣抵銷項稅額（買受人名稱、開立日期、銷售額、稅額、張
    數、已申報銷售額、已申報稅額、已申報張數均詳如附表所
    示），甲○○及「陳先生」共同以此方式幫助如附表所之安
    尼實業有限公司等六家公司逃漏營業稅共計一百六十三萬五
    百四十七元，足以生損害於稅捐機關課稅之公平性及正確性
    。
二、案經財政部臺北市國稅局移送臺灣臺北地方法院檢察署檢察
    官偵查起訴。
    理  由
一、程序部分：本件被告甲○○所犯係死刑、無期徒刑或最輕本
    刑為三年以上有期徒刑以外之罪，亦非屬高等法院管轄第一
    審之案件，其於準備程序中就被訴事實為有罪之陳述，經本
    院告知簡式審判程序之旨，並聽取當事人意見後，經本院合
    議庭依刑事訴訟法第二百七十三條之一第一項規定裁定由受
    命法官獨任進行簡式審判程序，合先敘明。
二、前揭犯罪事實，業據被告於本院行準備程序及審理時坦承不
    諱，並有財政部臺北市國稅局刑事案件稽查報告書、碩樟公
    司登記案卷、變更登記表、營業稅稅籍資料查詢作業、碩樟
    公司營業人銷售額與稅額申報書、進項來源明細查詢、碩樟
    公司銷項專案申請調檔統一發票查核清單等附卷可證，足認
    被告前開任意性自白核與事實相符，堪予採信。從而，本件
    事證明確，被告犯行已經證明，應依法論科。
三、新舊法比較：
    (一)查被告行為後，商業會計法業於九十五年五月二十四日修
      正公布，並於同年月二十六日生效，其中商業會計法第七
      十一條第五款之法定刑由「五年以下有期徒刑、拘役或科
      或併科新臺幣十五萬元以下罰金」，修改為「五年以下有
      期徒刑、拘役或科或併科新臺幣六十萬元以下罰金」，自
      應為利、弊比較。
    (二)再者，刑法及刑法施行法部分條文業經修正公布，並均於
      九十五年七月一日施行。修正後刑法第二條第一項之規定
      ，係規範行為後法律變更所生新舊法律比較適用之準據法
      ，於修正後刑法施行後，應適用修正後刑法第二條第一項
      規定之「從舊從輕」之原則為比較；修正後刑法第二條第
      二項，則為同條第一項之特別規定，於修正後刑法施行後
      ，關於非拘束人身自由之保安處分，應依修正後刑法第二
      條第二項之規定，適用裁判時之法律。又修正後刑法第三
      十五條，乃刑之重輕之法定次序與標準，應適用裁判時之
      修正後刑法第三十五條之規定。修正後刑法第二條第一項
      係採「從舊從輕」原則，適用最有利於行為人之法律。既
      曰法律，自較刑之範圍為廣；除法律有特別規定者（如修
      正後刑法第二條第二項非拘束人身自由之保安處分適用裁
      判時法，修正後刑法施行法第九條之三規定之情形），應
      依其規定；或事關執行之緩刑之宣告，或犯罪在刑法修正
      施行前，自首在刑法施行後之自首部分，或程序之規定（
      程序從新，如刑法第四十條沒收宣告之程序規定），應適
      用裁判時之修正後刑法之規定外；依修正後刑法第二條第
      一項比較時，應就「罪、刑」有關之共犯、未遂犯、連續
      犯、牽連犯、結合犯以及累犯加重、自首減輕暨其他法定
      加減原因（如身分加減）與加減例等一切情形，綜其全部
      之結果而為比較後，予以整體適用，不能割裂而分別適用
      有利益之條文。關於易科罰金之折算標準、易服勞役之折
      算標準及期限、罰金與死刑是否併予執行、多數有期徒刑
      定應執行之刑時之最高刑期之限制等之修正，事涉行為人
      易刑折算標準金額之多寡與期限之長短及定執行刑時能否
      就罰金刑併予執行或有期徒刑定應執行之刑時最高度之限
      制，亦均屬依修正後刑法第二條第一項所應比較適用法律
      之範圍。從刑附屬於主刑，除法律有特別規定者外，依主
      刑所適用之法律（以上參考最高法院九十五年五月二十三
      日刑事庭第八次會議決議及最高法院二十四年上字第四六
      三四號、二十四年上字第五二九二號、二十七年上字第二
      六一五號判例）。其次，法律有變更而須為新、舊法之比
      較以定其適用之目的，厥唯保障行為人之既有法律地位不
      致因法律之修正而惡化或受到更不利益之結果並兼謀行為
      人之利益，此為最高之價值，非必斤斤於法律體系適用之
      完整性，況或基於法規之性質，如程序性之法律、事涉執
      行之緩刑規定，依法理係均應適用新法，或因法律另有規
      定，如修正後刑法第二條第二項規定「非拘束人身自由之
      保安處分係適用裁判時之法律」，修正後刑法施行法第三
      條之一第二項規定「於九十四年一月七日刑法修正施行前
      犯併合處罰數罪中之一罪，且該數罪均符合第四十一條第
      一項得易科罰金之規定者，適用九十年一月四日修正之刑
      法第四十一條第二項規定」，即有此情形係一律適用行為
      時法之舊法，由是可見遇有法律修正而須選擇適用新法或
      舊法時，應依法規之性質或視法律之規定各自決之，不受
      其他法規如何適用之羈絆，在選法適用時，本即寓有可據
      個別之特性而割裂分別適用新法或舊法之容許性，縱令須
      為利、弊之比較以定如何適用之法規亦無不同，至數項經
      修正之法律須整體比較以同其新、舊法之適用俾維持法律
      體系之完整性，核係各該法律在適用上因具「依附及相互
      關聯」之特性使然，非屬新、舊法應比較利、弊藉資保障
      行為人之既有法律地位兼謀其利益之立法意旨所必然。準
      此以解，就「罪、刑」有關之規定諸如共犯、未遂犯、連
      續犯、牽連犯、結合犯以及累犯加重、自首減輕暨其他法
      定加減原因（如身分加減）與加減例等一切情形，應綜其
      全部之結果而為比較後，予以整體適用，不能割裂而分別
      適用有利益之條文，固如前述，惟究其緣由，實係著眼於
      因各該規定皆涉及犯罪之態樣、階段、罪數、法定刑得或
      應否加、減暨加減之幅度，並進而影響法定刑或處斷刑之
      範圍，換言之，各該「罪、刑」之規定須經綜合考量整體
      適用後，方能據以限定法定刑或處斷刑之範圍，嗣始得於
      該範圍內為一定刑之宣告，易詞以言，個別宣告刑雖屬單
      一之結論，然實係經綜合考量整體適用各相關「罪、刑」
      規定之所得，因之，宣告刑所據以決定之各相關「罪、刑
      」規定，顯具適用上之「依附及相互關聯」之特性，自須
      同其新、舊法之適用。第查，「易刑」或「定執行刑」係
      規範宣告刑得或應如何執行之法律，核屬為刑之宣告後始
      生應否適用問題之規定，非屬宣告刑所據以決定因而須先
      行確定如何適用新、舊之法規，依其性質，在未為刑之宣
      告前亦無可能確定應否適用而預先選定須適用新或舊法，
      復無此必要，不寧唯是，該規定所涵攝之「小前提」係「
      宣告刑」，猶與「罪、刑」規定涵攝之「小前提」為「歷
      史社會事實」迥異，職是，「易刑」及「定執行刑」之規
      定，不論涵攝之「小前提」、決定應否適用之階段及適用
      後所得之法律效果，與「罪、刑」之規定皆不相侔，與之
      顯不具適用上之「依附及相互關聯」之特性，依前述，要
      毋須與「罪、刑」之規定同其新、舊法之適用，自得秉其
      本身之性質而各據應涵攝之「小前提」為新、舊、利、弊
      之比較後個別定其法律之適用，尤應敘明。
    (三)茲首就與本案有關且於為刑之宣告前須先行及連帶確定應
      如何適用之法律修正情形列述如下：
      (1)被告行為時之刑法第二十八條規定：「二人以上共同實
        施犯罪之行為者，皆為正犯」；而被告行為後，上開法
        條業經修正為：「二人以上共同實行犯罪之行為者，皆
        為正犯」。揆諸本條之修正理由，係為釐清陰謀共同正
        犯及預備共同正犯是否為本條所指之共同正犯。而本案
        被告與「林益通」有實行請領發票以便虛開發票、之後
        持以向稅捐機關申報稅額之構成要件行為，不論依新、
        舊法規定，均屬該條所指之共同正犯，故適用修正前之
        刑法第二十八條規定，並無不利於被告之情形。
      (2)修正前刑法第三十三條第五款規定「罰金：（銀元）一
        元以上。」，並依罰金罰鍰提高標準條例第一條前段規
        定提高十倍，折算新台幣為三十元；修正後刑法第三十
        三條第五款規定「罰金：新臺幣一千元以上，以百元計
        算之。」
      (3)修正前刑法第五十五條原規定：「一行為而觸犯數罪名
        ，或犯一罪而其方法或結果之行為犯他罪名者，從一重
        處斷。」，惟修正後第五十五條僅規定：「一行為而觸
        犯數罪名者，從一重處斷。但不得科以較輕罪名所定最
        輕本刑以下之刑」，是刑法修正後已刪除牽連犯之規定
        ，即改採一罪一罰之原則。
      (4)另修正前刑法第五十六條原規定「連續數行為而犯同一
        罪名者，以一罪論。但得加重其刑至二分之一。」，修
        正後已將該條刪除，即採一罪一罰之原則。
      (5)就罰金刑之加減例，修正前刑法第六十八條規定「拘役
        或罰金加減者，僅加減其最高度」，修正後刑法第六十
        七條則規定「有期徒刑或罰金加減者，其最高度及最低
        度同加減之」，並刪除第六十八條有關罰金刑加減之規
        定，進言之，經修正後，罰金之最低度刑亦在加減之列
        。
      (6)就本件被告所犯刑法商業會計法第七十一條第五款其他
        利用不正當方法致使財務報表發生不實之結果、第七十
        一條第一款明知為不實之事項而填製會計憑證、稅捐稽
        徵法第四十三條第一項之幫助納稅義務人逃漏稅捐等行
        為，依據被告行為時之商業會計法、稅捐稽徵法之規定
        ，被告與「陳先生」基於幫助如附表所示公司逃漏稅捐
        之犯意聯絡，而將不實之事項填製會計憑證等行為，其
        多次填製不實會計憑證（統一發票）犯行，均時間緊接
        ，構成要件相同，顯均係基於概括犯意反覆為之，為連
        續犯，得依修正前刑法第五十六條規定以一罪論並依法
        加重其刑，其幫助納稅義務人逃漏稅捐、連續明知為不
        實事項而填製會計憑證等行為間具有方法、目的之牽連
        犯關係，得依修正前刑法第五十五條規定從一重之商業
        會計法第七十一條第一款明知為不實之事項而填製會計
        憑證一罪處斷，而商業會計法第七十一條之法定刑為「
        五年以下有期徒刑、拘役或科或併科新臺幣十五萬元以
        下罰金」，且罰金最低度額依修正前刑法第三十三條第
        五款、罰金罰鍰提高標準條例第一條前段規定則為三十
        元，據此，最重可宣告有期徒刑七年六月併科罰金新台
        幣十五萬元；如依裁判時法（即九十五年七月一日新刑
        法施行後）規定，被告上開使財務報表發生不實結果、
        幫助納稅義務人逃漏稅捐、多次明知為不實事項而填製
        會計憑證等行為，應各別論罪、併合處罰，其法定刑分
        別為五年以下有期徒刑、拘役或科或併科新臺幣六十萬
        元以下罰金、三年以下有期徒刑、拘役、或科新台幣六
        萬元以下罰金，其法定罰金刑最低度部分，均修正為新
        台幣一千元以上，以百元計算，因之可宣告最重刑度分
        別為有期徒刑三年、三年、多個有期徒刑五年併科罰金
        新台幣六十萬元，再併合處罰之。從而經綜合適用行為
        時法、裁判時法之罪、刑相關規定予以比較結果，刑法
        、商業會計法修正後之規定顯非較修正前之規定對被告
        有利，依現行即修正後刑法第二條第一項前段規定，此
        部分自應整體適用被告行為時法，即修正前刑法、修正
        前商業會計法之有關規定，合先敘明。
    (四)至於刑法第十一條原規定「本法總則於其他法令有刑罰之
      規定者，亦適用之。但其他法令有特別規定者，不在此限
      。」，經修正為「本法總則於其他法律有刑罰或保安處分
      之規定者，亦適用之。但其他法律有特別規定者，不在此
      限。」，亦即為使法規範明確，將「法令」修正為「法律
      」以符合法律保留及罪刑法定原則，復就解釋上認為「有
      刑罰之規定」包含保安處分部分亦予以明文化，是以此一
      修正並未涉及實體國家刑罰權之有無暨其範圍之更迭，非
      屬與罪、刑有關且須與之整體依修正後刑法第二條第一項
      之規定為新、舊法比較以同其適用之「法律變更」，惟本
      條修正之目的既為符法律保留及罪刑法定原則暨規範明確
      性之要求，當以修正後之規定較能契合刑罰之本質兼更具
      規範之實質妥當性暨進步性，因之，基於「法與時轉則治
      」之理念，此部分自應適用修正後規定。
    (五)另新修正刑法第五十七條關於科刑時應審酌之事項，其中
      修正後刑法第五十七條第七款「犯罪行為人與被害人之關
      係」，係將修正前同法第八款「犯人與被害人『平日』之
      關係」之「平日」一語刪除，擴大犯罪行為人與被害人在
      犯罪行為上之關係，亦屬科刑時應予考慮之標準。修正後
      同法第八款並增列「犯罪行為人違反義務之程度」，此均
      屬法院就刑之裁量審認標準之明文化，非屬法律之變更（
      最高法院九十五年五月二十三日第八次刑庭會議決議亦同
      此意旨），自無新修正之刑法第二條第一項規定之適用，
      均附此敘明。
四、論罪科刑部分：
    (一)按商號成立後，因會計事項發生所製作之統一發票與對外
      會計憑證，須蓋章以示負責；依稅捐稽徵法、營業稅法等
      規定，並負有領用開立統一發票，及對稅捐稽徵機關提出
      稅務申報結算、繳納等法定義務。次按統一發票乃證明事
      項之經過而為造具記帳憑證所根據之憑證，屬修正前商業
      會計法第十五條第一款所規定之原始憑證，而為同法所規
      定會計憑證之一種，商業負責人如明知為不實之事項，而
      開立不實之統一發票，係犯同法第七十一條第一款之以明
      知為不實之事項而填製會計憑證罪，該罪為刑法第二百十
      五條業務上登載不實文書罪之特別規定，依特別法優於普
      通法之原則，自應優先適用，無再論以刑法第二百十五條
      業務上登載不實文書罪之餘地。
    (二)查被告係碩樟公司之登記負責人，有碩樟公司登記資料在
      卷可稽，自屬商業會計法第四條所稱之商業負責人。被告
      明知碩樟公司並無銷貨之事實，仍由具有犯意聯絡之「陳
      先生」填製屬於會計憑證如附表所示之統一發票三十八紙
      ，並將該不實發票分別交付予如附表所示之公司，並由各
      該公司申報營業稅時使用並致生逃漏稅捐之結果，核其所
      為，係犯修正前之商業會計法第七十一條第一款以明知為
      不實之事項而填製會計憑證罪，及稅捐稽徵法第四十三條
      第一項之幫助納稅義務人以不正當方法逃漏稅捐罪；而該
      製作不實會計憑證之行為，原含有業務上登載不實之本質
      ，與刑法第二百十五條之罪屬於法規競合關係，應優先適
      用商業會計法第七十一條第一款論處，自不另論以業務登
      載不實罪。被告與「陳先生」就上開違反修正前商業會計
      法第七十一條第一款、稅捐稽徵法第四十三條第一項之罪
      ，具有犯意聯絡與行為分擔，應論以共同正犯（就有關商
      業會計法第七十一條第一款之罪，「陳先生」係依修正前
      刑法第三十一條第一項規定，應與被告論以共同正犯）。
      被告多次填製不實會計憑證及幫助逃漏稅捐之行為，其時
      間緊接，方法相同，各觸犯構成要件相同之罪名，顯係基
      於概括犯意而為，均應依修正前刑法第五十六條連續犯規
      定各以一罪論，並依法加重其刑。被告填製不實統一發票
      會計憑證之目的在於交付他人申報以幫助其逃漏稅捐，其
      所犯上開修正前商業會計法第七十一條第一款及稅捐稽徵
      法第四十三條第一項之罪，兩罪間有方法結果、原因目的
      之牽連犯關係，應依修正前牽連犯之規定，從一重之違反
      商業會計法第七十一條第一項之罪處斷。
    (三)爰審酌被告僅因貪圖小利，即同意擔任公司之名義負責人
      ，配合領用空白統一發票後，任由共犯填製不實之會計憑
      證，幫助納稅義務人逃漏鉅額稅捐，影響國家財政收入及
      賦稅制度之公平性，紊亂稅捐稽徵體制，惟其犯後坦承犯
      行，非無悔意，犯後態度良好，暨其品行、智識程度等一
      切情狀，量處如主文所示之刑，以示懲儆。
    (四)末按中華民國九十六年罪犯減刑條例第五條規定「本條例
      施行前，經通緝而未於中華民國九十六年十二月三十一日
      以前自動歸案接受偵查、審判或執行者，不得依本條例減
      刑。」該規定係指於該條例於九十六年七月十六日施行前
      經通緝，而未於同年十二月三十一日前自動歸案者，不得
      依該條例減刑，則如係於本條例施行後，始因逃匿而通緝
      者，即不適用上開條例第五條規定（最高法院八十一年度
      台非字第六七號判決亦同此見解）。查本件被告甲○○雖
      前於偵查中經檢察官於九十七年一月四日發布通緝，嗣於
      同年一月二十日凌晨一時十五分許，於台中市西屯區○○
      ○路一九０號前為警緝獲，並解送臺灣臺北地方法院檢察
      署檢察官歸案辦理撤銷後，復於本院審理期間之九十七年
      四月十五日發布通緝，嗣被告於同年四月十七日二十三時
      許，即在桃園縣桃園市○○街與安樂街口經警緝獲，並解
      送到院等情，此有臺灣臺北地方法院檢察署九十七年一月
      四日通緝書、臺中市警察局第六分局通緝（協尋）案件報
      告書、本院九十七年四月十五日通緝書及桃園縣政府警察
      局桃園分局通緝案件移送書等件在卷可稽，是被告均係在
      中華民國九十六年罪犯減刑條例施行後通緝、緝獲，並無
      同條例第五條不得減刑規定之適用。而被告犯罪時間係在
      九十六年四月二十四日以前，所犯之罪與中華民國九十六
      年罪犯減刑條例第二條第一項第三款之規定相符，核與減
      刑要件，爰依該條例第二條第一項第三款、第七條、第九
      條之規定，減其宣告刑至二分之一，並諭知如易科罰金之
      折算標準，以示懲儆（按被告行為後，刑法易科罰金之規
      定亦經修正，修正前刑法第四十一條第一項前段規定：「
      犯最重本刑為五年以下有期徒刑以下之刑之罪，而受六個
      月以下有期徒刑或拘役之宣告，因身體、教育、職業、家
      庭之關係或其他正當事由，執行顯有困難者，得以一元以
      上三元以下折算一日，易科罰金。」，此折算標準並應適
      用修正前罰金罰鍰提高標準條例第二條規定，就其原定數
      額提高為一百倍折算一日，亦即被告行為時之易科罰金折
      算標準，應以銀元一百元以上三百元以下之數額折算一日
      ，經換算為新臺幣，則應以新臺幣三百元以上九百元以下
      折算一日。惟九十五年七月一日施行之刑法第四十一條第
      一項前段規定：「犯最重本刑為五年以下有期徒刑以下之
      刑之罪，而受六個月以下有期徒刑或拘役之宣告者，得以
      新臺幣一千元、二千元或三千元折算一日，易科罰金」，
      於同日並廢除罰金罰鍰提高標準條例第二條之規定，亦即
      係以新台幣一千元、二千元或三千元折算一日，比較之下
      ，修正後之規定顯非較有利於行為人，依修正後刑法第二
      條第一項前段規定，此部分應適用行為時法，爰依修正前
      刑法第四十一條第一項前段、修正前罰金罰鍰提高標準條
      例第二條規定，併諭知對被告所宣告之刑易科罰金之折算
      標準，復此敘明）。
    (五)至被告與其共犯「陳先生」所虛偽填製之統一發票，雖係
      供其犯罪所用之物，惟已因行使而屬稅捐機關或如附表所
      示各公司所有，均非屬被告或其共犯「陳先生」所有，爰
      不為沒收之諭知，附此敘明。
五、據上論斷，應依刑事訴訟法第二百七十三條之一第一項、第
    二百九十九條第一項前段，修正前商業會計法第七十一條第
    一款，稅捐稽徵法第四十三條第一項，刑法第二條第一項前
    段、第十一條前段，修正前刑法第二十八條、第三十一條第
    一項、第五十六條、第五十五條、第四十一條第一項前段，
    修正前罰金罰鍰提高標準條例第二條，現行法規所定貨幣單
    位折算新臺幣條例第二條，中華民國九十六年罪犯減刑條例
    第二條第一項第三款、第七條、第九條，判決如主文。
本案經檢察官郭麗娟到庭執行職務。
中    華    民    國    97    年    5     月    5     日
                    刑事第五庭  法  官  何俏美
上正本證明與原本無異。
如不服本判決，應於判決送達後10日內向本院提出上訴狀 (應抄
附繕本)。
                                書記官  林曉郁
中    華    民    國    97    年    5     月    5     日
附表
┌─┬───────────┬──┬─────┬─────┬───┐
│編│ 買受人名稱           │開立│  銷售額  │  稅額    │張 數 │
│號│                      │日期│（新臺幣）│（新臺幣）│      │
├─┼───────────┼──┼─────┼─────┼───┤
│1 │  安尼實業有限公司    │9301│0000000元 │150875元  │4張   │
│  │                      │    │          │          │      │
├─┼───────────┼──┼─────┼─────┼───┤
│2 │  尼登企業有限公司    │9301│0000000元 │341750元  │8張   │
├─┼───────────┼──┼─────┼─────┼───┤
│3 │  阜禧企業有限公司    │9301│0000000元 │227634元  │6張   │
├─┼───────────┼──┼─────┼─────┼───┤
│4 │  紅典國際企業有限公司│9301│00000000元│630167元  │16張  │
│  │                      │9302│          │          │      │
├─┼───────────┼──┼─────┼─────┼───┤
│5 │  仕儒科技股份有限公司│9301│0000000元 │128485元  │2張   │
├─┼───────────┼──┼─────┼─────┼───┤
│6 │  建辛企業有限公司    │9301│0000000元 │151636元  │2張   │
├─┼───────────┼──┼─────┼─────┼───┤
│合│                      │9301│00000000  │0000000元 │38張  │
│計│                      │9302│          │          │      │
└─┴───────────┴──┴─────┴─────┴───┘


司法院資訊處製作；財團法人民間司法改革基金會備份。
